臺灣臺中地方法院民事裁定
111年度事聲字第56號
異  議  人  臺灣銀行股份有限公司

法定代理人  許志文  
代  理  人  鄒怡秀  
相  對  人  張秀娟  
                      居臺中市○○區○○路○段000號00樓                          之0
上列當事人間因聲請支付命令事件，異議人對本院司法事務官民
國111年6月21日111年度司促字第16704號裁定提出異議，本院裁
定如下：
    主  文
原裁定廢棄。
    理　由
一、按當事人對於司法事務官處理事件所為之終局處分，得於處
    分送達後10日之不變期間內，以書狀向司法事務官提出異議
    。但支付命令經異議者，除有第518條所定或其他不合法之
    情形，由司法事務官駁回外，仍適用第519條規定。法院認
    第1項之異議為有理由時，應為適當之裁定；認異議為無理
    由者，應以裁定駁回之，民事訴訟法第240條之4第1項、第3
    項分別定有明文。查本件異議人對於本院司法事務官於
　　111年6月21日所為111年度司促字第16704號裁定所為駁回異
    議人聲請核發支付命令之裁定，於111年6月24日收受送達後
    10日內之110年6月28日提出異議，司法事務官認其異議無理
    由而送請本院裁定，核與上開法條規定旨相符，先予敘明。
二、本件異議意旨略以：債務人貸款申請書所載居住地為台中市
    北屯區，本件訴之原因事實即消費借貸法律關係發生於債務
    人居住地。而聲請人於111年5月26日向債務人居所地催告結
    果，111年5月27日投遞成功未遭退信。另聲請人依貸款申請
    書留存資料，於111年6月24日撥打債務人留存公司電話，經
    同事告知債務人目前不在請下午再聯絡，顯見債務人仍在台
    中工作，本院非無管轄權，為此依法提出異議等語。
三、按支付命令之聲請，專屬債務人為被告時，依第1條、第2條
    、第6條或第20條規定有管轄權之法院管轄。訴訟，由被告
    住所地之法院管轄。被告住所地之法院不能行使職權者，由
    其居所地之法院管轄。訴之原因事實發生於被告居所地者，
    亦得由其居所地之法院管轄，民事訴訟法第510條、第1條第
    1項分別定有明文。
四、經查，異議人向本院聲請對相對人核發支付命令，經本院司
    法事務官調取相對人之個人戶籍資料查詢結果，相對人原位
    於臺中市太平區之住所已辦理遷出登記，現設籍之住所已遷
    至桃園市蘆竹區(見支付命令卷第17至19頁)，本院司法事務
    官乃以違背專屬管轄規定，駁回異議人之聲請。惟觀諸異議
    人提出之貸款申請書，相對人所載之居住地為臺中市北屯區
    ，訴之原因事實即消費借貸法律關係確係發生於臺中市。再
    參酌異議人依相對人貸款書留存資料，撥打至相對人留存之
    公司電話，經他人告知相對人目前不在請下午再連絡，顯見
    債務人仍在台中工作。而異議人於111年5月26日向相對人申
    請貸款書所載之居所地催告，於同年月27日投遞成功，足見
    異議人主張相對人之居所地為臺中一節，確屬有據。從而，
    異議人向本院聲請對相對人核發支付命令，本院司法事務官
    以本院無管轄權為由，裁定駁回異議人支付命令之聲請，容
    有未洽，異議意旨指摘原裁定不當，求予廢棄，為有理由，
    應由本院將原裁定廢棄，另由本院司法事務官更為適當之處
    理。
五、據上論結，本件異議為有理由，依民事訴訟法第240條之4第
    3項前段規定，裁定如主文。
中　　華　　民　　國　　111 　年　　8 　　月　　31　　日
                  民事第二庭    法  官　李悌愷
正本係照原本作成。
如不服本裁定應於送達後10日內向本院提出抗告狀，並繳納抗告
費新臺幣1000元。
中　　華　　民　　國　　111 　年　　8 　　月　　31　　日
                                書記官　廖春玉